---
title: "judit_gomez_ciruelo"
format: html
editor: visual
---

Vamos a utilizar el dataset de semillas que se encuentra aquí: https://archive.ics.uci.edu/ml/datasets/seeds#

Primero vamos a descargarnos el dataset con el siguiente comando:

```{r}
library(tidyverse)
df_seeds <- read.table('https://archive.ics.uci.edu/ml/machine-learning-databases/00236/seeds_dataset.txt', col.names =c('area','perimetro','compacto','longitud','anchura','coeficient.asimetria','longitud.ranura','tipo'))
```

#### PREGUNTA 1

¿Cuantas filas y cuantas columnas tiene el dataframe df_seeds?

**Respuesta**:

```{r}
dim(df_seeds)
paste("El número de filas es:", nrow(df_seeds),".")
paste("El número de columnas es:",ncol(df_seeds),".")
```

#### PREGUNTA 2

Vamos a convertir en factor la columna tipo. Vamos a reemplazar los números por su correspondiente etiqueta (label). La correspondencia entre el código y el tipo es:

-   1 - Kama
-   2 - Rosa
-   3 - Canadian

Convierte en factor la columna tipo, respetando las etiquetas:

**Respuesta**:

```{r}
tipo_factor=df_seeds$tipo <- factor(df_seeds$tipo,labels=c("Kama", "Rosa", "Canadian"))
df_seeds
```

#### PREGUNTA 3

¿Cual es la media del area de cada uno de los tipos?

**Respuesta**

```{r}
for (tipo_seed in levels(tipo_factor)){
  subset_tipo = subset(df_seeds, subset = df_seeds$tipo == tipo_seed)
  ans = paste(tipo_seed, round(mean(subset_tipo$area), 2), sep = ": ")
  print(ans)
}
```

#### PREGUNTA 4

¿Como se llama el siguiente tipo de gráfico?. ¿Qué representa la línea del centro de la caja?

```{r}
ggplot(df_seeds, aes(x=tipo, y=area)) + geom_boxplot()
```

**Respuesta**: ''Es un diagrama de cajas o boxplot. Mientras que las líneas representan las medianas de cada grupo, representado por cajas."

#### PREGUNTA 5

¿Como pintarías un diagrama de puntos (o scatterplot) con ggplot con las siguientes características? - En el eje X la variable compacto - En el eje Y la variable area - Cada tipo de semilla debería tener un color diferente

**Respuesta**:

```{r}
ggplot(df_seeds, aes(x=compacto , y=area, color=tipo)) + geom_point()
```

#### PREGUNTA 6

¿Qué hace la siguiente línea?:

```{r}
df_seeds |> mutate(is_kama = tipo=='Kama') -> df_seeds
```

**Respuesta**: ''Añade una nueva columna a df_seeds llamada is_kama utilizando valores booleanos que indican TRUE o FALSE en función de si el tipo es Kama o no."

#### PREGUNTA 7

Vamos a dividir el conjunto de datos en test y training porque vamos a entrenar un modelo que me permita diferenciar si una semilla es de tipo Kama o no. ¿Por qué es aconsejable dividir el dataset en los grupos de train y test?

```{r}
set.seed(123) # Este set.seed hace que a todos nos generen los mismos número aleatorios
idx <- sample(1:nrow(df_seeds), 0.7*nrow(df_seeds))
df_seeds_train <- df_seeds[idx,]
df_seeds_test <- df_seeds[-idx,]
```

**Respuesta**: ''Realizando esta división es posible estimar si el modelo funcionará correctamente con datos nuevos. El grupo train, como su propio nombre indica, se usa para entrenar el modelo. Por su parte, el grupo test introduce datos nuevos, que no aparecían en el test, para obtener una evaluación más exhaustiva del correcto funcionamiento del modelo."

#### PREGUNTA 8

Vamos a crear un modelo para realizar una clasificación binaria, donde le pasaremos como entrada las columnas: area, perimetro, compacto, longitud, coeficient.asimetria y longitud.ranura

¿Qué tipo de algoritmo o modelo debería usar?

**Respuesta**: '' Dentro de los modelos de predicción lineal generalizados o GLM, una Regresión Logística Binaria."

#### PREGUNTA 9

Crea un modelo que me permita clasificar si una semilla es de tipo Kama o no con las siguientes columnas: area, perimetro, compacto, longitud, coeficient.asimetria, longitud.ranura

**Respuesta**:

```{r}
modelo <- glm(df_seeds_train, formula=is_kama~area+perimetro+compacto+longitud+coeficient.asimetria+longitud.ranura, family='binomial')
```

#### PREGUNTA 10

Si usamos un umbral de 0 en la salida del modelo (lo que equivale a probabilidad de 0.5 cuando usamos el predict con type='response') ¿Cuales son los valores de precisión y exhausitividad?

**Respuesta**.

```{r}
pred_test = predict(modelo, df_seeds_test, type="response")

m = table(real=df_seeds_test$is_kama, pred=pred_test>0.5)

paste("Precisión:", m[2,2]/(m[1,2]+m[2,2]))
paste("Exhaustividad:", m[2,2]/(m[2,1]+m[2,2]))
```

#### PREGUNTA 11

¿Qué están haciendo las siguientes líneas?

```{r}
set.seed(123)
cl<-df_seeds |> select(area,perimetro,compacto,longitud,anchura,coeficient.asimetria,longitud.ranura) |> kmeans(3)
table(real=df_seeds$tipo,cluster=cl$cluster)
```

**Respuesta**: ''El set.seed inicial definido se utiliza para que el proceso sea replicable, obteniendo los mismos resultados. Posteriormente, seleccionamos las variables area, perímetro, compacto, longitud, anchura, coeficiente de asimetría y longitud de ranura para realizar una clusterización en 3 clusters usando k-means. Finalmente, creamos una tabla aplicando dicha clusterización en bases a la variable tipo. Cuyos resultados concentran el tipo Rosa en el cluster 1, el tipo Kama en el 2 y el tipo Canadian en el 3."
